臺灣高等法院刑事裁定
109年度抗字第2182號
抗  告  人  葉建成



上列抗告人因聲請免除保安處分案件，不服臺灣士林地方法院中
華民國109年11月30日裁定（109年度聲字第1489號），提起抗告
，本院裁定如下：
    主  文
抗告駁回。                                              
    理  由
一、原裁定意旨略以：抗告人即受刑人葉建成因犯刑法第185條
    之3駕駛動力交通工具而吐氣所含酒精濃度達每公升0.25毫
    克以上罪，經原審法院107年度交易字第22號判處有期徒刑1
     年，並於刑之執行前，令入相當處所，施以禁戒10月，後
    經本院107年度交上易字第265號駁回上訴確定，有上開判決
    及本院刑案紀錄表可參，因原審法院係依刑法第89條第1項
    規定諭知抗告人應於刑之執行前，令入相當處所，施以禁戒
    10月，則依刑事訴訟法第481條第1項規定，免其刑之全部或
    一部之聲請，應由檢察官聲請該案犯罪事實最後裁判之法院
    裁定之，因本件係抗告人自行提起，非由檢察官為之，原審
    法院亦非本案犯罪事實最後裁判之法院，要與前揭規定不合
    ，其聲請自難准許，應予駁回等語。
二、抗告意旨略以：抗告人有到臺灣士林地方法院，詢問如何辦
    理，他們說是要跟法院聲請，不是跟檢察官聲請，其因年邁
    ，工作穩定，不想失去工作，請詢問如何辦理，而提起抗告
    等語。
三、按依第89條第1項規定宣告之保安處分，於處分執行完畢或
    一部執行而免除後，認為無執行刑之必要者，法院得免其刑
    之全部或一部執行，刑法第98條第2項定有明文。次按依刑
    法第98條第2項免其刑之執行，由檢察官聲請該案犯罪事實
    最後裁判之法院裁定之，刑事訴訟法第481條第1項亦有明文
    。
四、經查，抗告人因公共危險案件，經原審法院以107年度交易
    字第22號判處有期徒刑1年，並應於刑之執行前，令入相當
    處所，施以禁戒10月，嗣經本院以107年度交上易字第265 
    號駁回上訴確定，有上開刑事判決及本院被告前案紀錄表在
    卷可稽；而依上開刑事判決所載內容，原審法院係依刑法第
    89條第1項規定，諭知抗告人應於刑之執行前，令入相當處
    所，施以禁戒10月，依刑事訴訟法第481條第1項規定，僅檢
    察官有權向該案犯罪事實最後裁判法院（即本院）聲請裁定
    免其刑之全部或一部執行，從而原裁定以抗告人於本案無聲
    請權，且原審法院亦非本案犯罪事實最後裁判之法院，其聲
    請於法不合，予以駁回，經核並無違誤。抗告人仍執前詞，
    提起抗告，並無理由，應予駁回。
據上論斷，應依刑事訴訟法第412條，裁定如主文。
中　　華　　民　　國　　110 　年　　1 　　月　　11　　日
                  刑事第十七庭  審判長法　官 鄭水銓 
                                      法　官 沈君玲
                                      法　官 李世華
以上正本證明與原本無異。
不得再抗告。
                                      書記官 莊佳鈴
中　　華　　民　　國　　110 　年　　1 　　月　　11　　日